Orsini Family Papers, ca. 1150-1950 (bulk 1500-1900)
UCLA Library Special Collections
- Cause
  - Roma - Cause 062, 1695-1725 (Box 308, Folder 1, Folder I.B.LVII.5)
    "Decisione [scritture] nella causa Romana Fideicommissi Io[annis] Antonii Ursini [Giovanni Antonio Orsini] Senioris super reservatis fra l'Ill.mo D. Filippo Bernoaldo [Bernualdo] Orsini ed altri e i creditori del patrimonio Orsini ed altri."
    Contiene un albero genealogico dei rami di Gravina e Bracciano.
    14 pezzi, 100 carte, A stampa.
  - Roma - Cause 063, 1767-1770 (Box 308, Folder 2, Folder I.B.LVII.5)
    "[segue] Decisione [scritture] nella causa Romana Fideicommissi Io[annis] Antonii Ursini [Giovanni Antonio Orsini] Senioris super reservatis fra l'Ill.mo D. Filippo Bernoaldo [Bernualdo] Orsini ed altri e i creditori del patrimonio Orsini ed altri."
    16 pezzi, 138 carte, A stampa.
  - Roma - Cause 064, [ca. 1770] (Box 308, Folder 3, Folder I.B.LVII.5)
    "[segue] Decisione [elenco giustificato dei debiti lasciati da Giovanni Antonio Orsini] nella causa Romana Fideicommissi Io[annis] Antonii Ursini [Giovanni Antonio Orsini] Senioris super reservatis fra l'Ill.mo D. Filippo Bernoaldo [Bernualdo] Orsini ed altri e i creditori del patrimonio Orsini ed altri."
    2 pezzi, 136 carte, A stampa.
  - Roma - Cause 065, [ca. 1770] (Box 308, Folder 4, Folder I.B.LVII.5)
    2 copie, di cui una sciolta e incompleta.
    2 pezzi, 122 carte, A stampa.
  - Roma - Cause 066, 1724 (Box 309, Folder 1, Folder I.B.LVII.7)
    21 copie.
    21 pezzi, 126 carte, A stampa.
  - Roma - Cause 067, 1724 (Box 309, Folder 2, Folder I.B.LVII.7)
    20 copie.
    21 pezzi, 134 carte, A stampa.
  - Roma - Cause 068, 1729 (Box 309, Folder 3, Folder I.B.LVII.7)
    19 copie.
    19 pezzi, 114 carte, A stampa.
  - Roma - Cause 069, 1767 (Box 309, Folder 4, Folder I.B.LVII.7)
    27 pezzi, 76 carte, A stampa.
  - Roma - Cause 070 (Box 317, Folder 1)
    - 1896-1900 (Folder I.BC.XIV.15)
      "Fascicolo 2° di documenti nella causa per la Sig. Giulia Hoyos Sprinzenstein contro il Sig.r Publio Nati e Principe [Filippo] Orsini."
    - 1897 (Folder I.BC.XIV.20)
      "[Scritture nella causa] per la Sig.ra Hoyos Sprinzenstein Principessa Orsini, quale mandataria gene[ra]le irr[evocabi]le del Principe D. Filippo Orsini, contro ceto creditori. Titolo della causa: opposizione allo stato di graduazione nel giudizio di espropriazione a danno del Principe D. Filippo Orsini."
    - 1899 (Folder I.BC.XIV.16)
      "Causa civile in punto a turbativa di possesso per Orsini Principessa D.a Giulia [Hoyos Sprinzenstein] contro Nati Publio e Orsini Principe D. Filippo."
    - 1899-1900 (Folder I.BC.XIV.17)
      "[Scritture] nella causa civile ( ... ) per la Principessa Donna Giulia Hoyos Spinzenstein in Orsini ( ... ), contro il Principe Don Filippo Orsini, Publio Nati e l'usciere Storoni Francesco ( ... ). Oggetto della causa: nullità di esecuzione."
    - 1905 (Folder I.BC.XIV.21)
      "[Scritture nella causa] per la Sig.a Giulia Hoyos Sprinzenstein quale mand[ata]ria gen[er]le irrevocabile del Principe Don Filippo Orsini (convenuta) contro il Rev.mo Padre Francesco [di Paola] Magoneti (attore). Titolo della causa: pagamento robe legato, e rimborso tassa."
  - Roma - Cause 071, 1881-1888 (Box 317, Folder 2)
    "[Causa tra Filippo] Orsini e [Giulia] Hoyos [Sprinzenstein sua consorte] per [l'istruzione, la custodia ed] il servizio militare del Sig.no D. Domenico Orsini."
    122 pezzi, 282 carte, Mss. e a stampa.
  - Roma - Cause 072, 1883-1888 (Box 317, Folder 3)
    "[segue: Causa tra Filippo] Orsini e [Giulia] Hoyos [Sprinzenstein sua consorte] per [l'istruzione, la custodia ed] il servizio militare del Sig.no D. Domenico Orsini."
    25 pezzi, 201 carte, Mss. e a stampa.
  - Roma - Cause 073, 1888 (Box 317, Folder 4)
    Contiene una fotografia di uomini in uniforme militare.
    44 pezzi, 70 carte, Mss. e a stampa.
  - Roma - Cause 074 (Box 318, Folder 1)
    - 1896-1899 (Folder I.BC.XIV.19)
      "[Scritture nella] causa civile ( ... ) per la Sig.ra Giulia Hoyos Sprinzenstein quale mandataria generale irrevocabile del Principe Don Filippo Orsini ( ... ) contro il Sig.r Publio Nati e Principe Don Filippo Orsini. Oggetto della causa: diritto all'esercizio dell'azione di manutenzione."
      1 pezzo, 125 carte, Ms.
    - 1899-1900 (Folder I.BC.XIV.18)
      "[Scritture nella] causa civile ( ... ) per la Principessa Donna Giulia Hoyos Sprinzenstein in Orsini quale mandataria gen[era]le irrevocabile del Principe Don Filippo Orsini ( ... ) contro il Sig.r Publio Nati ( ... ). Oggetto della causa: nullità di esecuzione."
      2 pezzi, 45 carte, Mss.
  - Roma - Cause 075 (Box 318, Folder 2)
    - 1899-1900 (Folder I.BC.XIV.14)
      "[Scritture in una causa] per S. E. la Principessa Orsini [Giulia Hoyos Sprinzenstein] attrice, contro il Sig. Giovanni Tittoni, Publio Nati ed il Principe Orsini. Oggetto: nullità di contratto di locazione."
      4 pezzi, 60 carte, Mss.
    - 1902-1907 (Folder I.BC.XIV.22)
      "[Scritture in una causa] per S. A. Donna Giulia Hoyos Sprinzenstein Principessa Orsini, quale mandataria generale irreveocabile di S. A. il Principe Don Filippo Orsini, contro la Cassa di Risparmio di Roma in persona del Presidente del Consiglio d'Amministrazione Principe Don Mario Chigi."
      4 pezzi, 46 carte, Mss.
  - Roma - Cause 076 (Box 320, Folder 1)
    - 1816-1818 (Folder I.B.LXXIX.4)
      "[Scritture in una causa] per l'Ecc.mo Sig. D. Domenico Orsini Principe di Solofra c[ontro] l'Ecc.mo Dig. Duca Errico Cajetani circa la manutenzione al possesso di alcuni beni spettanti al[la] secondogenitura Orsini."
    - 1819-1823 (Folder I.B.LXXIX.7)
      "[Scritture in una causa] per l'Ecc.mo Sig. D. Domenico Orsini Principe di Solofra c[ontro] Vito Angelini per indebita appropriazione di denaro."
      21 pezzi, 51 carte, Mss.
    - 1824-1825 (Folder I.B.LXXIX.9)
      "Lite promossa dall'Ecc.mo Sig. D. Domenico Orsini Principe di Solofra c[ontro] Antonio Pomati pel pagamento di piggione di una casa al Vicolo Sora."
    - 1826 (Folder I.B.LXXIX.11)
      "Lite promossa dall'Ecc.mo Sig. D. Domenico Orsini Principe di Solofra c[ontro] Giuseppe Ferrari per la restituzione di [scudi] 240 già sborsati al medesimo pel prezzo di alcuni mobili non consegnati."
      11 pezzi, 25 carte, Mss.
  - Roma - Cause 077, 1825-1842 (Box 320, Folder 3, Folder I.B.LXXIX.10)
    "Roma. Posizione della causa promossa da diversi, fra i quali dall'Ecc.ma Casa Orsini, alla Suprema Commissione deputata per la liquidazione dei crediti verso la Francia, per danni arrecati sotto il Governo Francese e nello Stato Ecclesiastico."
    10 pezzi, 169 carte, Mss. e a stampa.
  - Roma - Cause 078 (Box 322, Folder 2)
    - 1833-1844 (Folder I.E.XXXVIa.8)
      "Carte appartenenti a cause criminali [di] Carlo Borgiani c[ontro] Baldassarre Guidi."
      10 pezzi, 18 carte, Mss.
    - 1845 (Folder I.B.LXXX.11a)
      "Posizione della causa agitata tra il Sig.r P[ri]n[ci]pe D. Domenico Orsini contro il P[ri]n[ci]pe D. Tommaso Corsini sopra alcune restrizioni d'ipoteche, di censo spettante alla primogenitura, fidecommisso e cappellania Orsini."
      4 pezzi, 20 carte, A stampa.
    - 1870-1872 (Folder I.E.L.4)
      "Stampe nella causa formal di retratto coattivo tra P[rinci]pe Orsini e fratelli Castellacci."
      8 pezzi, 62 carte, A stampa.
    - 1874 Luglio 10 (Folder I.B.CV.13, I.B.CV.4)
      "Citazione del rettore della Chiesa dei SS. Simone e Giuda per gli Orti a S. Vitale."
    - 1877 (Folder I.E.LIV.12)
      "Causa tra D. Filippo Lante della Rovere principe romano contro Avv. Antonio Orlandi."
      1 pezzo, 24 carte, A stampa.
  - Roma - Cause 079, 1877-1881 (Box 322, Folder 4, Folder I.B.CV.13)
    "Causa [di Filippo Orsini Duca di Gravina] c[ontro] il Collegio Ghislieri ed eredi di Mons. De Merode."
    44 pezzi, 286 carte, Mss. e a stampa.
  - Roma - Cause 080, 1882-1896 (Box 323, Folder 1, Folder I.E.XXVI.2)
    Scritture nella causa tra Filippo Orsini Duca di Gravina e Giulia Hoyos Sprinzenstein Orsini sua consorte, riguardante la loro separazione, e la procura per amministrare il patrimonio fatta dal detto Filippo in persona di Giulia.
    18 pezzi, 241 carte, Mss. e a stampa.
  - Roma - Cause 081, 1896-1898 (Box 323, Folder 2, Folder I.E.XXVI.2)
    [segue] Scritture nella causa tra Filippo Orsini Duca di Gravina e Giulia Hoyos Sprinzenstein Orsini sua consorte, riguardante la loro separazione, e la procura per amministrare il patrimonio fatta dal detto Filippo in persona di Giulia.
    44 pezzi, 221 carte, Mss. e a stampa.
  - Roma - Cause 082, 1898-1906 (Box 323, Folder 3, Folder I.E.XXVI.2)
    37 pezzi, 208 carte, Mss. e a stampa.
  - Roma - Cause 083 (Box 323, Folder 4)
    - 1880
      Scrittura nella causa tra Filippo Lante della Rovere e Antonio Orlandi.
      1 pezzo, 60 carte, A stampa.
    - 1882 (Folder I.E.XXI.15)
      Scrittura nella causa tra Filippo Orsini Duca di Gravina, Mario Chigi e le loro sorelle, contro Gaetano e Giuseppe Redenda, e Teresa Giovagnoli.
  - Roma - Cause 084, 1881-1899 (Box 324, Folder 1, Folder I.E.XXV.1, I.E.XXV.2)
    "Cause [tra] S. A. il Principe [Filippo Orsini Duca di Gravina] e S. A. [Giulia Hoyos Sprinzenstein] P[rincipe]ssa Orsini."
    - Separazione personale
    - Irrevocabilità di mandato.
    10 pezzi, 156 carte, Mss. e a stampa.
  - Roma - Cause 085, 1885-1899 (Box 324, Folder 2, Folder I.E.XXV.3, I.E.XXV.4, I.E.XXV.6)
    "[segue] Cause [tra] S. A. il Principe [Filippo Orsini Duca di Gravina] e S. A. [Giulia Hoyos Sprinzenstein] P[rincipe]ssa Orsini."
    - Causa P[rinci]pe Orsini - Prof. Aureli
    - Pretesa nullità e rescissione di vendita Orsini - Martinelli
    - Causa per rescissione di mandato.
    14 pezzi, 161 carte, A stampa.
  - Roma - Cause 086, 1831-1888 (Box 324, Folder 3, Folder I.E.XXVI.1)
    14 pezzi, 152 carte, Mss. e a stampa.
  - Roma - Cause 087, 1894-1899 (Box 324, Folder 4, Folder I.E.XXVI.1)
    24 pezzi, 283 carte, Mss. e a stampa.
  - Roma - Cause 088, 1855-1883 (Box 325, Folder 1, Folder I.E.LI.1. Contiene: I.E.XLVIII.19 e I.E.XXIV.9)
    "[Scritture nella] causa [tra Filippo] Orsini [Duca di Gravina] e [Tito] Aureli."
    20 pezzi, 105 carte, Mss. e a stampa.
  - Roma - Cause 089, 1883-1886 (Box 325, Folder 2, Folder I.E.LI.1. Contiene: I.E.XLVIII.21)
    "[Segue: scritture nella] causa [tra Filippo] Orsini [Duca di Gravina] e [Tito] Aureli."
    14 pezzi, 131 carte, Mss. e a stampa.
  - Roma - Cause 090, 1879-1885 (Box 325, Folder 3, Folder I.E.LI.1)
    25 pezzi, 221 carte, Mss. e a stampa.
  - Roma - Cause 091, 1888-1897 (Box 325, Folder 4, Folder I.E.XXIV.8)
    "Causa tra S. A. il Principe [Filippo Orsini Duca di Gravina] e la Principessa [Giulia Hoyos Sprinzenstein Orsini] per la leva del Sig.no Domenico [Orsini]."
    58 pezzi, 190 carte, Mss. e a stampa.
  - Roma - Cause 092, 1895-1905 (Box 326, Folder 1, Folder I.E.XXVIa.3)
    Scritture nella causa di Publio Nati e Filippo Orsini Duca di Gravina contro Giulia Hoyos Sprinzenstein Orsini.
    66 pezzi, 143 carte, Mss. e a stampa.
  - Roma - Cause 093, 1896-1910 (Box 326, Folder 2, Folder I.E.XXVIa.4)
    41 pezzi, 179 carte, Mss. e a stampa.
  - Roma - Cause 094, 1898-1907 (Box 326, Folder 3, Folder I.E.XXVIa.2)
    32 pezzi, 284 carte, Mss. e a stampa.
  - Roma - Cause 095 (Box 326, Folder 4)
    - 1842-1899 (Folder I.E.XXVIb.3)
      "[Scritture] nella causa civile ( ... ) per Orsini P[rinci]pe D. Filippo in persona della mandataria generale S.ra D. Giulia [Hoyos Sprinzenstein] Orsini contro De Lapeyrière Contessa Elena [e] Orsini D. Domenico."
      8 pezzi, 102 carte, Mss.
    - 1885 (Folder I.E.XLVIII.22)
      "Causa sommaria di custodia di una figlia tra i coniugi separati Orsini Principe Don Filippo e Orsini Principessa Donna Giulia."
    - 1894-1906 (Folder I.E.XXVIb.4)
      Scritture nella causa tra Filippo Orsini Duca di Gravina e suo figlio Domenico Orsini Principe di Solofra.
    - 1897-1911 (Folder I.E.XXVIb.6)
      Scritture nella causa tra Filippo Orsini Duca di Gravina e Giuseppe Fondi.
      16 pezzi, 57 carte, Mss.
    - 1899 (Folder I.E.XLVIII.23)
      "Sentenza definitiva della corte di cassazione di Roma sulla irrevocabilità del mandato conferito ( ... ) a S. A. S. la Principessa [Giulia Hoyos Sprinzenstein] Orsini dal Principe [Filippo Orsini Duca di Gravina] suo marito."
      2 pezzi, 24 carte, A stampa.
  - Roma - Cause 096, 1899 (Box 327, Folder 1, Folder I.E.XXVIa.1)
    26 pezzi, 200 carte, Mss. e a stampa.
  - Roma - Cause 097, 1899-1906 (Box 327, Folder 2, Folder I.E.XXVIa.1)
    8 pezzi, 130 carte, Mss.
  - Roma - Cause 098 (Box 328, Folder 1)
    - 1817 - [non prima del 1861] (Folder I.E.XXXII.12, I.E.XXXII.8, I.E.XXXII.1)
      Scritture riguardanti alcuni diritti e privilegi di Domenico Orsini Duca di Gravina, tra cui la licenza per leggere libri proibiti e il porto d'armi.
    - 1897-1906 (Folder I.E.XXVIb.1)
      Scritture nella causa di Filippo Orsini Duca di Gravina e Giulia Hoyos Sprinzenstein Orsini sua consorte da una parte, e Carlo Menotti, Elena Lapeyrière, Domenico Orsini Principe di Solofra e Maria Domenico Varo Orsini sua consorte dall'altra.
      7 pezzi, 62 carte, Mss. e a stampa.
    - 1899-1902 (Folder I.E.XXVIb.5, I.E.XLVI.4, I.E.XLVI.5)
      Scritture nella causa di Domenico Napoleone Orsini contro la Cassa di Risparmio di Roma e Filippo Orsini, riguardante il diritto di abitazione nel Palazzo Orsini a Monte Savelli.
      9 pezzi, 76 carte, Mss. e a stampa.
    - 1909 (Folder I.E.XXVIb.8)
      "[Scritture] per la Principessa [Giulia Hoyos Sprinzenstein] Orsini [nella causa] contro la Cassa di Risparmio di Roma e l'Istituto Italiano di Credito Fondiario."
  - Roma - Cause 099, 1898-1907 (Box 328, Folder 2, Folder I.E.XXVIb.2)
    Scritture nella causa di Filippo Orsini Duca di Gravina e Giulia Hoyos Sprinzenstein Orsini, contro la Cassa di Risparmio di Roma.
    21 pezzi, 209 carte, Mss. e a stampa.
  - Roma - Cause 100, 1892-1901 (Box 328, Folder 3, Folder I.E.XXVIb.7)
    Scritture nella causa di Filippo Orsini Duca di Gravina e Giulia Hoyos Sprinzenstein Orsini, contro Pietro e Paolo Antonelli, riguardante la pignorazione e vendita dell'archivio Orsini.
    68 pezzi, 264 carte, Mss. e a stampa.
  - Roma - Cause 101, 1901-1905 (Box 328, Folder 4, Folder I.E.XXVIb.7)
    32 pezzi, 211 carte, Mss. e a stampa.
  - Roma - Cause 102 (Box 331, Folder 1)
    - 1892-1915 (Folder I.E.XLVI.16)
      "Atti vari [in dispute legali riguardanti Domenico Orsini Duca di Gravina e Domenica Varo Orsini sua consorte]."
      27 pezzi, 63 carte, Mss.
    - 1896-1916 (Folder I.E.XLVI.20)
      "Causa [tra Domenica Varo Orsini da una parte, e la Ditta] La Ferriere [di Parigi dall'altra]."
      29 pezzi, 97 carte, Mss. e a stampa.
  - Roma - Cause 103 (Box 334, Folder 5)
    - 1907-1920 (Folder I.E.XLVI.13)
      "Liquidazioni spese ed onorari per affari [riguardanti l'] eredità materna [della] Contessa [Domenica] Gaetani-Varo [Orsini] ( ... ) e carte relative a pagamento di conti ed altro."
      22 pezzi, 57 carte, Mss. e a stampa.
    - 1915-1919 (Folder I.E.XLVI.21)
      "Comparsa conclusionale e notamento ( ... ) [nella causa di Domenica Varo Orsini] contro Intendenza di Finanza."
      8 pezzi, 42 carte, Mss. e a stampa.
  - Roma - Cause 104, 1898-1908 (Box 337, Folder 4, Folder I.E.XLIV.6)
    "Opposizione al pignoramento dei mobili dell'app[artamen]to [nel Palazzo Orsini a Monte Savelli e nel Castello di Nemi]. Bando di vendita."
    6 pezzi, 82 carte, A stampa.
  - Roma - Cause 105, 1706 (Box 354, Folder 1)
    Scritture nella causa tra Marianna de la Tremoille, vedova di Flavio Orsini, e Camillo Massimo, riguardante un censo sulla tenuta chiamata della Porcareccia.
    46 pezzi, 92 carte, A stampa.
  - Roma - Cause 106, 1723-1733 (Box 538, Folder 1, Folder I.B.LXXVII.4, I.B.LXXV.6, I.B.LXXVIII.A.1, I.BC.XXIV.)
    Cause varie riguardanti l'Archivio Orsini.
  - Roma - Cause 107, 1876 (Box 538, Folder 2, Folder I.B.CVI.4)
    "Carte e sentenze necessarie a stabilire un voto ulteriore sulla Causa c[ontro] il Principe Orsini pel rimborso della tassa di ricchezza mobile, se convenga cioe' di muovere ricorso alla Cassazione."
  - Roma - Cause 108, 1760-1911 (Box 538, Folder 3, Folder I.A.XL.44, I.BC.XXVII., I.AB.XIII.14, I.B.LXXX.6, I.CA.IX.5, I.BC.XXVII.,)
    Cause varie riguardanti proprietà e rendite.
  - Roma - Cause 109, 1822-1910 (Box 538, Folder 4, Folder I.BC.XXVII.21, I.A.XXXVIII.20, I.A.XXXVIII.21,I.A.XXXVIII.19, IA.XXXVIII.20)
    Cause varie riguardanti vendite di proprietà e beni della famiglia.
  - Roma - Cause 110, 1784-1899 (Box 525, Folder 6, Folder Contiene: I.A.XLII.41, I.E.XVI.7, I.E.LV.10)
    Cause varie di Roma, riguardanti gli Orsini, Cesi e Malatesta.
  - Roma - Cause 111, 1841 (Box 525, Folder 7, Folder I.E.XXXVIa.7)
    "Causa criminale Baldassari."
  - Roma - Cause 112, 1861-1889 (Box 525, Folder 8, Folder I.E.XXXVIII.1, I.E.XXXVIII.2, I.E.XXXVIII.3, I.E.XXXVIII.4, I.E.XXXVIII.5, I.E.XXXVIII.6, I.E.XXXVIII.7, I.E.XXXVIII.8, I.E.XXXVIII.9, I.E.XXXVIII.10, I.E.XXXVIII.11, I.E.XXXVIII.12)
    Scritture nella causa riguardante un legato pio di Giovanna Corraducci Orsini.
  - Roma - Cause 113, 1872-1933 (Box 525, Folder 9, Folder I.E.XXXVIII.13, I.E.XXXVIII.14, I.E.XXXVIII.15, I.E.XXXVIII.16)
  - Roma - Palazzo a Monte Savelli e annessi - Cause 01 (Box 320, Folder 2)
    - 1816-1820 (Folder I.B.LXXIX.3)
      "[Scritture in una causa] per l'Ecc.mo Sig. D. Filippo Bernualdo Orsini Duca di Gravina c[ontro] Felice Sapora, pel pagamento di pigione per una bottega posta al Vicolo di S. Omobono."
      32 pezzi, 42 carte, Mss.
    - 1818 (Folder I.B.LXXIX.5)
      "Lite promossa dall'Ecc.mo Sig. D. Filippo Bernualdo Orsini Duca di Gravina c[ontro] Paolo Leoni, pel pagamento di affitto di due rimesse in Via Savelli."
    - 1818-1821 (Folder I.B.LXXIX.6)
      "Lite fra S. E. il Sig.r Principe Orsini contro Felice Barberi pel pagamento di pigione di una casa posta nel Palazzo Orsini verso il Ghetto."
      7 pezzi, 8 carte, Mss.
    - 1823-1831 (Folder I.B.LXXIX.8)
      "Romana Cryptae. Posizione della causa fra il Sig.r Pr[i]n[ci]pe Orsini contro Pilotti, sulla proprietà di una grotta sottoposta allo sterrato del Palazzo a Monte Savelli."
      11 pezzi, 67 carte, Mss.
    - 1826 (Folder I.B.LXXIX.12)
      "Lite promossa dall'Ecc.mo Sig. D. Domenico Orsini Principe di Solofra c[ontro] Egidio Betti per pagamento di piggione di una casa a Monte Savelli."
  - Roma - Palazzo a Monte Savelli e annessi - Cause 02, 1823-1826 (Box 321, Folder 1, Folder I.B.LXXIX.13)
    "Romana di controversie di tasse, pretesa rimozione di alberi e di pretesa grotta promossa dal Sig.r P[ri]n[ci]pe D. Domenico Orsini contro Maccarani, Cataldi e Pilotti nel Palazzo [Orsini a Monte] Savelli."
    51 pezzi, 124 carte, Mss.
  - Roma - Palazzo a Monte Savelli e annessi - Cause 03, 1826-1832 (Box 321, Folder 2, Folder I.B.LXXIX.13)
    "[segue] Romana di controversie di tasse, pretesa rimozione di alberi e di pretesa grotta promossa dal Sig.r P[ri]n[ci]pe D. Domenico Orsini contro Maccarani, Cataldi e Pilotti nel Palazzo [Orsini a Monte] Savelli."
    54 pezzi, 150 carte, Mss.
  - Roma - Palazzo a Monte Savelli e annessi - Cause 04, 1822-1832 (Box 321, Folder 3, Folder I.B.LXXIX.13)
    Riguarda anche il ritrovamento di un frammento di busto di porfido durante dei lavori in casa Maccarani, accanto al Palazzo Orsini.
    49 pezzi, 177 carte, Mss.
  - Roma - Palazzo a Monte Savelli e annessi - Cause 05 (Box 321, Folder 4)
    - 1826-1832 (Folder I.B.LXXX.7)
      "Romana di pretesa tassa. Causa del Pr[i]n[ci]pe Orsini contro Pilotti e Cataldi sul pagamento delle tasse, per la causa agitata fra le parti sud[dett]e per la remozione degli alberi piantati dal detto Sig.e Pr[i]n[ci]pe nel Palazzo [Orsini] a Monte Savelli avanti la loro casa."
      12 pezzi, 48 carte, Mss.
    - 1829-1833 (Folder I.B.LXXX.8)
      "Causa tra il Sig.r Pr[i]n[ci]pe D. Domenico Orsini e Maddalena Pacchiarotti, per pagamento di affitto di alcuni locali al Monte Savelli."
      7 pezzi, 71 carte, Mss.
  - Roma - Palazzo a Monte Savelli e annessi - Cause 06, 1826-1832 (Box 322, Folder 1, Folder I.B.LXXX.4)
    "Posizione della lite fra S. E. il Sig.r Principe [Domenico] Orsini contro Pilotti e Cataldi per la rimozione di due alberi fatti piantare dal detto Sig.r Principe avanti la propria casa a Monte Savelli."
    34 pezzi, 160 carte, Mss.
  - Roma - S. Simone e Giuda - Cause 01, 1824-1837 (Box 352, Folder 1)
    Scritture nella causa del Card. Carlo Maria Pedicini, Vice-Cancellario della Sacra Congregazione del Concilio, contro Beniamino Barone, rettore della chiesa di S. Simone e Giuda, riguardante la validità della sua nomina a rettore.
    15 pezzi, 108 carte, A stampa.
  - Roma - S. Simone e Giuda - Cause 02, 1837 (Box 352, Folder 2)
    15 pezzi, 118 carte, A stampa.
  - Roma - S. Simone e Giuda - Cause 03, 1837 (Box 352, Folder 3)
    3 pezzi, 156 carte, A stampa.
  - Roma - S. Simone e Giuda - Cause 04, 1838 (Box 352, Folder 4)
    7 pezzi, 90 carte, A stampa.
  - Roma - Vigna Tre Orologi - Cause 01, 1884-1896 (Box 175, Folder 2)
    Scritture nella causa tra Filippo Orsini Principe di Solofra, e Aurelio Martinelli, riguardante la compra della Vigna dei Tre Orologi in Roma da parte di Orsini.
    Materiale Grafico: Contiene: una pianta a inchiostro e acquarello su carta da lucido.
    64 pezzi, 155 carte, Mss. e a stampa,.
  - Roma - Vigna Tre Orologi - Cause 02, 1886-1889 (Box 325, Folder 5, Folder I.E.L.16)
    "Vigna Tre Orologi. Stampa per pretesa nullità e rescissione di vendita."
    Nella causa tra Filippo Orsini Duca di Gravina e Aurelio Martinelli.
  - S. Marinella - Cause, 1878-1883 (Box 295, Folder 8, Folder I.B.CVII.3)
    "Causa avanti la Pretura di Civitavecchia promossa da Marco Senni, cessato aff[ittua]rio della tenuta di S. Marinella, per restituzione di oggetti di sua proprietà."
    53 pezzi, 146 carte, Mss.
  - S. Polo - Cause, 1512-1609 (Box 283, Folder 1)
    Scritture nella causa tra Paolo Giordano Orsini e il Card. Federico Cesi riguardante i diritti e obbligazioni degli uomini della comunità di S. Polo Contiene: 1512 Agosto 19 - Inventario dei beni nel tenimento di Marcellina appartenenti agli uomini della comunità di S. Polo.
    37 pezzi, 252 carte, Mss.
  - Sacrofano - Cause, [1646-1696] (Box 291, Folder 7, Folder I.B.LXXa.19)
    "Questione circa una cava di zolfo nella terra di Scrofano [Sacrofano] agitata dai fr[ate]lli Orsini contro il Pr[i]n[ci]pe Chigi."
  - Sanguinara - Cause 01, 1565-1596 (Box 283, Folder 2, Folder I.B.IV.3)
    "Posizione della causa tra D. Virginio Orsini e Francesco Cenci circa il valore della tenuta di Sanguinaria [Sanguinara], posta nel circondario di Roma."
    41 pezzi, 207 carte, Mss.
  - Sanguinara - Cause 02, 1565-1596 (Box 283, Folder 3, Folder I.B.IV.3)
    "[segue] Posizione della causa tra D. Virginio Orsini e Francesco Cenci circa il valore della tenuta di Sanguinaria [Sanguinara], posta nel circondario di Roma."
    67 pezzi, 232 carte, Mss.
  - Solofra - Cause 01, 1735-1736 (Box 291, Folder 8, Folder I.B.LXXa.20)
    "Atti processuali per furto di danaro a danno dell'erario Domenico Barra di Solofra contro Gennaro Savignano."
  - Solofra - Cause 02, 1852 (Box 296, Folder 8)
    "Pignoramento del palazzo ed altri cessiti [?] del Duca di Gravina in Solofra per D. Francesco de Lugo c[ontro] D. Donato Quartucci."
    1 pezzo, 91 carte, Ms. e a stampa.
  - Solofra - Cause 03, 1785 (Box 297, Folder 7, Folder I.B.LXXVIIIa.6)
    "Atti giudiziali contro Andrea e Felice fratelli Guarino di Solofra per devoluzione di terreno."
  - Solofra - Cause 04 (Box 299, Folder 5)
    - 1785-1831 (Folder I.B.LXXXII.16)